臺灣臺中地方法院刑事判決　　　　　　　　　　　　九十一年度易字第一六九八號
　　公　訴　人　臺灣臺中地方法院檢察署檢察官
　　被　　　告　乙○○
　　選任辯護人　秦鴻宣律師
　　被　　　告　甲○○
右列被告等因傷害案件，經檢察官提起公訴（九十一年度偵字第五一四三號），本院
判決如左：
    主  文
乙○○傷害人之身體，處拘役貳拾日，如易科罰金，以參佰元折算壹日。
甲○○傷害人之身體，處拘役參拾日，如易科罰金，以參佰元折算壹日。
    事  實
一、乙○○與甲○○前為男女朋友關係，於民國（下同）九十一年一月十九日十六時
    許，乙○○前往臺中縣大雅鄉○○路○段六○九號，欲向甲○○索討五十萬元，
    甲○○認乙○○無故向其索討五十萬元，因而發生爭執，甲○○先以水潑灑乙○○，乙○○盛怒之餘，竟基於普通傷害之犯意，抓住甲○○之頭部往牆壁撞擊，
    且與甲○○發生拉扯，致甲○○受有頭皮枕區撕裂傷合併輕微腦震盪之傷害。隨
    之甲○○不甘受辱，亦基於普通傷害之故意，而與乙○○拉扯，其後並衝入廚房
    持菜刀一把，朝乙○○之左臂砍去，致乙○○左上臂受有十公分之傷口等傷害。
二、案經乙○○、甲○○訴由臺中縣警察局豐原分局報告臺灣臺中地方法院檢察署檢
    察官偵查起訴。
    理  由
一、訊據被告乙○○對於右揭時、地，曾毆打被告甲○○之事實，已於警訊、偵查
    及本院審理時均供承不諱，核與被告甲○○所指述之情節大致相符，且證人即當
    時在場之丙○○於本院審理時亦結證稱：其當時在廚房，被告二人在樓梯口，廚
    房在一樓離樓梯口很近，其先聽到吵鬧的聲音才走出來看。其看到時，被告甲○○的頭部在流血，也有看到被告二人在拉扯，其告訴他們二人不要再拉了，被告
    甲○○要趕快送醫院（見本院九十一年九月十八日訊問筆錄）等語明確，並有被
    告甲○○所提出之大雅澄清醫院傷害診斷證明書乙紙附卷可憑，是被告乙○○於
    上開時、地傷害被告甲○○之事實，至堪認定。被告甲○○固坦承於右揭時、
    地，與被告乙○○發生口角等情坦承不諱，惟矢口否認有何傷害被告乙○○之犯
    行，辯稱：伊並未持刀傷害被告乙○○云云。然查：右揭事實業據被告乙○○指
    述綦詳，且證人丙○○於本院審理時曾結證稱：當日被告二人確有發生拉扯等情
    ，已如前述。另永新診所出具之診斷證明書上載明：被告乙○○上肢有開放性傷
    口。經本院向永新診所函詢被告乙○○當日就診情形，永新診所函覆：被告乙○○於九十一年一月十九日前往就診，自訴左上臂遭人刺，傷口邊線整齊約十公分
    ，經包紮後給予藥物治療，有診斷證明書、就診紀錄各乙紙在卷可參。雖證人丙○○於本院審理時證稱：其並未見到被告甲○○持刀傷害被告乙○○。惟證人丙○○亦證稱：其告訴被告二人不要再拉扯了，被告二人不久就放開了，其跑去路
    上攔計程車，攔到計程車後，才把被告甲○○送醫（見本院九十一年九月十八日
    訊問筆錄）。而參以被告乙○○所指稱：被告甲○○係在伊抓住被告甲○○之頭
    部往牆壁撞擊，且與被告甲○○發生拉扯後，被告甲○○其後才到廚房拿刀傷害
    伊等情而觀，則應係證人丙○○於勸解被告二人不再拉扯後，至路上攔叫計程車
    時，被告甲○○始至廚房內拿刀傷害被告乙○○，故證人丙○○方未見被告周虛
    孟宗遭被告甲○○以刀傷害之情形。是證人丙○○所稱：其並未見到被告甲○○
    持刀傷害被告乙○○等語，尚不足為被告甲○○有利之認定。是被告甲○○前揭
    所稱，尚不足採信。本件事證明確，被告二人之犯行已堪認定，應予依法論科。
二、核被告乙○○、甲○○所為，均係犯有刑法第二百七十七條第一項之普通傷害罪
    。爰審酌被告二人犯罪之動機，係因口角衝突而起本件傷害犯行，其等犯罪之手
    段、所受傷害之程度，及被告乙○○犯後坦承犯行，態度尚稱良好，被告甲○○
    犯後仍飾詞卸責，尚無悔意等一切情狀，分別量處如主文所示之刑，併均諭知易
    科罰金之折算標準，以資懲儆。
據上論斷，應依刑事訴訟法第二百九十九條第一項前段，刑法第二百七十七條第一項
、第四十一條第一項前段，罰金罰鍰提高標準條例第一條前段、第二條，判決如主文
。
中      華      民      國      九十一    年    十二    月      十一    日
                                     臺灣臺中地方法院刑事第六庭
                                         法  官  劉麗瑛
右正本證明與原本無異。
如不服本判決，應於送達後十日內向本院提出上訴狀（須附繕本），上訴於臺灣高等
法院臺中分院。
                                         書記官
中      華      民      國      九十一    年    十二    月      十一    日
附錄論罪科刑法條
刑法第二百七十七條第一項：
傷害人之身體或健康者，處三年以下有期徒刑、拘役或一千元以下罰金。
